hu: Gyepszellőztető típusa: Mag/dugó; Folyadék; Tüske és gyepszellőztető kombináció; Tüske (tömör fog); Egyéb
sl-SI: Vrsta prezračevalnika trate: Jedro/vtič; Tekočina; Kombinacija Spike & Dethatcher; Konica (polna zoba); Druga
ko: 잔디 통기기 유형: 코어/플러그; 액상; 스파이크/디태처 콤보; 스파이크(단단한 갈퀴); 기타
da: Plænelufter: Kerne/stik; Væske; Spike & Dethatcher-kombination; Spike (fast spids); Andet
el: Τύπος αεριστήρα γκαζόν: Πυρήνας/Βύσμα; Υγρό; Συνδυασμός Spike & Dethatcher; Ακίδα (συμπαγές δόντι); Άλλο
th: ประเภทของเครื่องเติมอากาศสนามหญ้า: แบบเจาะดึงแกนดิน; แบบเหลว; แบบหนามเจาะดินพร้อมใบคราดกำจัดหญ้าแห้ง; แบบหนามเจาะดิน (ซี่ตัน); อื่นๆ
sk-SK: Typ prevzdušňovača trávnika: S vyťahovaním valčekov pôdy; Kvapalina; Kombinácia prevzdušňovača a vertikulátora; S hrotmi (plný hrot); Iné
nb: Plenluftertype: Kjerne/plugg; Væske; Spike- og dethatcher-kombinasjon; Spike (helt tind); Annet
bg-BG: Тип аератор за морава: С ядра/щифтове; Течност; Комбинация от шипове и премахване на мъх; Шип (плътна лапа); Друго
ro-RO: Tipul de aerator de gazon: Miez/dop; Lichid; Combo țepușă și decompactor; Țepușă (dinte solid); Altele
zh-TW: 草坪打孔機類型: 核心式/插入式; 液體; 尖刺和打草根機組合; 尖頭 (實心刀齒); 其他
tr: Çim havalandırma aleti tipi: Çekirdek/Fiş; Sıvı; Sivri uçlu ve çim havalandırıcı kombine; Sivri uçlu (katı uçlu); Diğer
de: Rasenlüftertyp: Plugger; Flüssig; Spikes-Moosentferner-Kombi; Spikes (mit durchgehenden Zinken); Sonstiges
it: Tipo di aeratore per prato: Nucleo/Spina; Liquido; Combinato con arieggiatore e scarificatore; Punta (dente pieno); Altro
lt-LT: Vejos aeratoriaus tipas: Šerdis/Kištukas; Skystis; Spygliuoklio ir skarifikatoriaus derinys; Smaigas (vientisas dantis); Kita
vi: Loại máy sục khí cho bãi cỏ: Lõi/Phích cắm; Lỏng; Bộ kết nối sục khí và cào cỏ nền; Răng sục khí (dạng thanh đặc); Khác
ru: Тип аэратора для газона: С вырезом/плунжерный; Жидкий; Комбинированный штыревой + скарификатор; Штыревой (сплошные зубья); Другой
ja: 芝生エアレーターのタイプ: コア/プラグ; リキッド; スパイク＆デサッチャーコンボ; スパイク（ソリッドタイン）; その他
en: Lawn aerator type: Core/Plug; Liquid; Spike & Dethatcher combo; Spike (solid tine); Other
fr: Type d’aérateur de pelouse: Noyau/carottage; Liquide; Combo pointes et scarificateur; À pointes (dents pleines); Autre
es: Tipo de aireador de césped: Núcleo/Tapón; Líquido; Combo de Spike y Dethatcher; Punta (punta sólida); Otros
cs: Typ provzdušňovače trávníku: Duté hroty; Tekuté; Plné hroty a vertikutátor; Plné hroty (plné radličky); Jiné
nl: Type gazonbeluchter: Beluchtingspen (holle tand); Vloeistof; Beluchtings- en verticuteercombinatie; Belucthingspen (massieve tand); Overig
pt-BR: Tipo de aerador de gramado: Núcleo/conector; Líquido; Conjunto espigador e removedor de palha; Espigador (dente sólido); Outro
sv: Typ av gräsmattaluftare: Kärna / Propp; Vätska; Spike & Vertikalskärare-kombination; Spik (hel spets); Övrigt
pt-PT: Tipo de arejador de relva: Núcleo/Conector; Líquido; Combinação espigão e escarificador; Espigão (dente sólido); Outro
zh-CN: 草坪打孔机类型: 心轴/插塞式; 液体式; 尖刺和除枯草机组合; 尖刺（实心齿）; 其他
hr-HR: Vrsta prozračivača za travnjak: Uklanjanje komadića sadnog materijala; Tekućina; Šiljci i uklanjanje slame; Šiljci (puni zupci); Ostalo
fi: Nurmikon ilmastajan tyyppi: Ydin/Pistoke; Nestemäinen; Piikki ja irrotin -yhdistelmä; Piikki (umpinainen piikki); Muu
pl: Typ aeratora trawnikowego: Rdzeniowy / z korkiem; Płyn; Kolce + wertykulator (2 w 1); Kolcowy (pełne zęby); Pozostałe